【裁判字號】    98,消債更,359
【裁判日期】    990618
【裁判案由】    更生事件
【裁判全文】
臺灣士林地方法院民事裁定           98年度消債更字第359號
債  務  人  甲○○
代  理  人  吳忠德律師
上列當事人聲請更生事件，本院裁定如下：
    主  文
債務人甲○○自中華民國九十九年六月二十一日下午五時起開始
更生程序。
命司法事務官進行本件更生程序。
    理  由
一、按債務人與金融機構協商成立者，不得聲請更生或清算，但
    因不可歸責於己之事由，致履行顯有重大困難者，不在此限
    。本條例施行前，債務人依金融主管機關協調成立之中華民
    國銀行公會會員辦理消費金融案件無擔保債務協商機制與金
    融機構成立之協商，準用前項之規定，消費者債務清理條例
    第151 條第5 項、第6 項分別定有明文。次按，債務人不能
    清償債務或有不能清償之虞，且無擔保或無優先權之債務總
    額未逾新臺幣（下同）1,200 萬元者，於法院裁定開始清算
    程序或宣告破產前，得向法院聲請更生，觀諸同條例第3 條
    、第42條第1 項規定自明。又法院開始更生程序之裁定，應
    載明其年、月、日、時，並即時發生效力。法院開始更生或
    清算程序後，得命司法事務官進行更生或清算程序，必要時
    得選任律師、會計師或其他適當之自然人或法人一人為監督
    人或管理人，復為同條例第45條第1 項、第16條所明定。
二、本件聲請意旨略以：伊有不能清償債務情事，前曾於民國95
    年4 月依中華民國銀行公會會員辦理消費金融案件無擔保債
    務協商機制與最大債權金融機構成立協商，協商條件為分80
    期、利率0%、每月還款2 萬219 元。惟伊之配偶失業，復有
    2 名未成年子女尚須伊扶養，伊每月薪資資扣除協商金額後
    ，所剩金額根本無法維持其家庭生活所需。是伊係因不可歸
    責於己，致履行協商條件顯有重大困難。且伊無擔保或無優
    先權之債務總額未逾1,200 萬元，復未經法院裁定開始清算
    程序或宣告破產，爰向本院聲請更生等語。
三、經查，聲請人所主張之上開事實，業據提出中華民國銀行公
    會會員辦理消費金融案件無擔保債務協商機制協議書及無擔
    保債務還款計畫（見本院卷第39頁）、債務人全戶戶籍謄本
    （見本院卷第28頁、第46頁、第47頁）、財產及收入狀況說
    明書（見本院卷第19頁、第20頁）、財政部臺灣省北區國稅
    局財產歸屬資料清單正本（見本院卷第31頁）、財政部臺灣
    省北區國稅局96、97年度綜合所得稅各類所得資料清單正本
    （見本院卷第29頁、第30頁）、財團法人金融聯合徵信中心
    當事人綜合信用報告正本－債務清理條例前置協商專用債權
    人清冊正本（見本院卷第10頁至第12頁）、郵局及金融機構
    之存摺封面及內頁影本（見本院卷第48頁至第81頁）等為證
    ，堪認為真正。此外，復查無債務人有消費者債務清理條例
    第6 條第3 項、第8 條或第46條各款所定駁回更生聲請之事
    由存在，債務人聲請更生，尚屬有據，應予准許。本院依前
    揭法律規定，命司法事務官進行本件更生程序。
四、爰裁定如主文。
中    華    民    國    99    年    6     月    18    日
                  民事第一庭  法      官  王本源
上為正本係照原本作成。
本件不得抗告。
中    華    民    國    99    年    6     月    21    日
                              書  記  官  林睿亭

司法院資訊處製作；財團法人民間司法改革基金會備份。
